Minutes et répertoires du notaire Philippe TULLOUE, 25 avril 1576 - 20 août 1618 (étude XXIV)
Archives nationales
- Minutes de Philippe TULLOUE, 1576 - 1621; MC/ET/XXIV/61 - MC/ET/XXIV/152
  - Minutes. 1609, septembre - décembre, septembre - décembre 1609; MC/ET/XXIV/113; registre. Document détérioré.
    - BRISSET (Abraham) Messire maître barbier-chirurgien à P. rue des Lavandières § contrat de Mariage de Abraham BRISSET avec Marguerite FANURE, fille majeure de + maître Pierre FANURE, Procureur au grand conseil., 22 septembre 1609; MC/ET/XXIV/113
      contrat de mariage; Brisset, Abraham; Fanure, Marguerite; Fanure, Pierre
    - PROCUREUR au Grd. CONSEIL FANURE (Pierre) § Contrat de Mariage de la fille majeure de Pierre FANURE Marguerite, avec Messire Abraham BRISSET, maître barbier-chirurgien à P., rue des Lavandières., 22 septembre 1609; MC/ET/XXIV/113
      contrat de mariage; Fanure, Pierre
    - LE MERCIER (Paul) H.H. me. ORFEVRE - Pont au Change § Cession par .. comme ayant droit de Mgr. le Prince de CONDE d'1 lettre de maîtrise de chaque Cté de métiers de tt le Royaume à Jean GUYART et Jean GODEFFROY, mchds. d'ORLEAN, d'1 lettre de maîtrise par cté de métiers en la G/té/ d'Orleans - à la réserve d'1 maîtrise de chancelier de la ville de BLON - et d'1 lettre de maîtrise de TEINTURIER en FIL, soie, etc. de la Ville de Paris, moyennant 900 l.t. (et 30 sols d'expédition par lettre), 23 septembre 1609; MC/ET/XXIV/113
      Le Mercier, Paul
    - MANTEL (Louis) Mchd. de poissons d'eau douce, bourgeois de Paris Quai Mégisserie § Vente de boutique à poissons par Louis MANTEL (126 l.t), 24 septembre 1609; MC/ET/XXIV/113
      acte de vente; Mantel, Louis
    - HEUBERT (Alexandre) mchd. bonnetier à P. - rue Planche Mibray. § Contrat de mariage de Alexandre HEUBERT fils d'Antoine HEUBERT, maître pourpointier à P., avec Geneviève SENELLE, fille d'Henry SENELLE, mchd à Paris., 27 septembre 1609; MC/ET/XXIV/113; 7 fol.
      contrat de mariage; Heubert, Alexandre
    - GRONDAT (Antoine) maçon à Chatenay ss. Bagneux § Marché de maçonnerie entre. .. et Philippe RANE[Dane], me. orfèvre à P., dt. rue Jean Loingtier, pour maison au Plessis-Picquet., 28 septembre 1609; MC/ET/XXIV/113
      marché; Grondat, Antoine; Rane, Philippe; Dane, Philippe
    - FOUBERT (Gilles) Me. orfèvre - rue St. Martin. § Echange entre .. et Pierre COIPEL, mchd bonnetier, rue Planche Mibrai., 29 septembre 1609; MC/ET/XXIV/113
      échange; Foubert, Gilles; Coipel, Pierre
    - DELAPIERRE (Jean, l'Ainé) Me. Menuisier à P. rue de la Vannerie. et Simon Delapierre, fils de Jean l'Aîné DELAPIERRE § Constitution de 100 l. t. de rente à H.F. Marie SALLE, veuve de Jacques DECHENIN, Bourgeois de Paris., 1er octobre 1609 - 6 novembre 1609; MC/ET/XXIV/113; (4 fol.)
      constitution de rente; Delapierre, Jean, l'Ainé
    - Marchand ORFÈVRE NOURY Jean H.H, bourgeois de Paris, prés le Grand Châtelet. § Vente par... d'une forge au Pont au Change, 'La Croix de Fer' à H.H. Nicolas CHRESTIEN, maître orfèvre à Paris rue Vieille Pelleterie., 2 octobre 1609; MC/ET/XXIV/113
      acte de vente; Noury, Jean; Chrestien, Nicolas
    - GASTINES (Jean de. ..) mchd. ORFEVRE, bourgeois de Paris - Pont au change. § Vente par. .. à Guillaume LIRE, maçon demeurant à Argenteuil, de 18 perches de vignes à Argenteuil., 3 octobre 1609; MC/ET/XXIV/113
      acte de vente; Gastines, Jean de. ..
    - LEAUMONT (Gilles de...) Ch/er/ sr et Baron de PUYGAILLARD. Capitaine des 50 hommes d'Armes des Ordonnances du Roi Château d'Ancosse, sénéchaussée d'Armagnac. § Reconnaissance de 3.600 l. pour marchdses achetées à sieur Jean DELANAYE, orfèvre et Valet de Chambre du Roi., 5 octobre 1609; MC/ET/XXIV/113
      reconnaissance; Leaumont, Gilles de...
    - ORFEVRE et Valet de Chambre du ROI, DELAHAYE Jean Sieur, Pont au Change. § Reconnaissance de 3.600 l.t. pour marchandises achetées à. .. par Gilles de LEAUMONT, Cher sieur et Baron de PUYGAILLARD., 5 octobre 1609; MC/ET/XXIV/113
      reconnaissance; Delahaye, Jean; Leaumont, Gilles de; Puygaillard, Baron de
    - FILLACIER (Pierre) H.H. mchd. orfèvre Pont au change. § Cession de 100 l. t. de Bail d'héritage à .. par H.H. Gabriel BELONANS, me. orfèvre, au bout du Pont au change., 5 octobre 1609; MC/ET/XXIV/113
      bail; Fillacier, Pierre
    - DELONANS (Gabriel) H.H. me. orfèvre à P. - au bout du Pont au Change. § C/on/ de Rente à bail d'héritage (100 l.) par... à H.H. Pierre FILLACIER, mchd. orfèvre, B. de P.- sur le dit Pont. (2 actes), 5 octobre 1609; MC/ET/XXIV/113
      constitution de rente; bail; Delonans, Gabriel
    - VIEIL (Jean) me. maréchal à P. Rue de la Poterie § Mise en apprentissage par la Veuve de Jean VIEIL Sébastienne LE VERT, de son fils André Jean VIEIL chez Nicolas BEAUGRAND, maître maréchal à P., 6 octobre 1609; MC/ET/XXIV/113
      contrat d'apprentissage; Vieil, Jean; Le Vert, Sébastienne; Beaugrand, Nicolas
    - MARA (Claude) Noble Homme, Messire C/e/ du Roi et Avocat au TRESOR à P. - rue des Arcis. § Bail par Claude MARA à H.H. Nicolas TEMPLEU, mchd. lapidaire, bourgeois de Paris d'une maison, Quai Mégisserie., 7 octobre 1609; MC/ET/XXIV/113
      bail; Mara, Claude; Templeu, Nicolas
    - Marché de MACONNERIE § entre Germain CHARLES, maçon, rue de la Vannerie, et N.H. Pierre PIJART, Docteur en Médecine, pour une maison, rue Beaubourg., 10 octobre 1609; MC/ET/XXIV/113
      Charles, Germain; Pijart, Pierre
    - Maître ORFÈVRE à Paris, GARNIER Jean H.H., Pont au Change. § Compte de Tutelle fait par. .. à sa soeur Marguerite. .., à la suite de l'inventaire a. d. de leurs parents, fait par le même notaire, le 16 mai 1596, 10 octobre 1609; MC/ET/XXIV/113
      inventaire; Garnier, Jean
    - CHARLES (Germain) me. MACON à P.- rue de la Vannerie § Marché de maçonnerie entre Germain CHARLES et N.H. maître Pierre PIJART, Docteur en Médecine, pour une maison, rue Beaubourg., 10 octobre 1609; MC/ET/XXIV/113
      marché; Charles, Germain; Pijart, Pierre
    - Me. MENUISIER à P. DELAPIERRE Jean, l'Aîné - Rue de la Vannerie. et Simon Delapierre, fils de. .. § Constitution de 100 l.t. de rente par. .. à H.F. Marie SALLE, Veuve de Jacques BECHENIN, B. de Parcs., 10 octobre 1609 - 6 novembre 1609; MC/ET/XXIV/113; 4 fol.
      constitution de rente; Delapierre, Jean; Delapierre, Simon; Salle, Marie; Bechenin, Jacques
    - Bail à Thomas Edmond, ambassadeur de Grande-Bretagne en France, par noble homme Thibaud Desportes, sieur de Bevillier, conseiller, notaire et secrétaire du roi et grand audiencier de France, d'une grande maison, rue de Tournon, pour 3 ans, moyennant 2000 l. tournois par an., 16 octobre 1609; MC/ET/XXIV/113
      bail; Tournon (rue de); Edmond, Thomas; Desportes, Thibaud, sieur de Bevillier; grand officier de la maison du roi (Ancien Régime)
    - DELAHAYE (Jean) Sieur; Orfèvre et Valet de chambre du Roi - au Pont au change. § Transport à. .. de 100 l.t. de rente, par Antoine BELISLE[Delisle], me. orfèvre, rue des Lavandières., 17 octobre 1609; MC/ET/XXIV/113
      transport de droits; Delahaye, Jean; Beliste, Antoine; Delisle, Antoine
    - LE MERCIER (Paul) H.H. mchd. ORFEVRE Pont au change. § Cession par .. comme ayant droit de Mgr. le Prince de CONDE d'1 lettre de maîtrise de chaque cté de métiers ds tout le Royaume, à Claude de LAMARE, B. de P., rue Guillaume JOSSE, des lettres de maîtrise pour les Villes d'Amiens et Abbeville: 40 lettres Moyennant: 435 l.t. (et 30 sols pr. l'expédition de chaque lettre), 17 octobre 1609; MC/ET/XXIV/113
      transport de droits; Le Mercier, Paul
    - LE MERCIER (Antoine) H.H. maître ORFEVRE à P. - au Bout du Pont au Change. § Contrat de Mariage entre .., fils d'Antoine .., B. de P., et Jeanne PERDREAU, fille d'H.H. Jean PERBREAU, mchd. orfèvre, B. de P., même adresse. Inventaire des Biens d'Antoine LEMERCIER joint au contrat de Mariage., 18 octobre 1609; MC/ET/XXIV/113; 7 fol.
      inventaire; contrat de mariage; Le Mercier, Antoine; Perdreau, Jeanne; Perdreau, Jean
    - ROBERT (Philippe) Fournier ordinaire de la Maison du Roi. dt. à Bohourt près Montfort l'Amaury. § Vente à Philippe ROBERT d'1 petite maison et de 4 arpents 10 perches de terre à BOHOUST, par Marguerite MARAT, fille de Jean MARAT, t. me. cafetier - malletier à P. rue St. Honoré., 19 octobre 1609; MC/ET/XXIV/113
      acte de vente; Robert, Philippe; Marat, Marguerite; Marat, Jean
    - LE MERCIER (Paul) H.H. mchd. ORFEVRE Pont au change. § Vente par .. à Messire Simon HOCHET, secrétaire de la Chambre du Roi, de lettres de Maîtrise pour la Généralité de Champagne, Moyennant 650 l.t. et 30 sols d'expédition par lettre de Maîtrise. - à l'exception de la maîtrise de tailleur d'Habits de la Ville de Châlons, que .. se réserve., 19 octobre 1609; MC/ET/XXIV/113
      acte de vente; Le Mercier, Paul
    - LE MERCIER (Paul) H.H. mchd. ORFEVRE bourgeois de Paris - Pont au Change. § Vente de lettres de Maîtrise pour la Généralité de TOURAINE et ANJOU, par .. à René de NYON, sieur de la BONNIÈRE, demeurant à ANGERS, moyennant 1.000 lts plus 20 sols, par lettre, pour l'expédition - Quittance de 100 l. pr. expédition de 100 lettres, du même jour., 7 novembre 1609; MC/ET/XXIV/113
      acte de vente; quittance; Le Mercier, Paul
    - LAMY (Madeleine) fille majeure servante. § Testament, 9 novembre 1609; MC/ET/XXIV/113
      testament; Lamy, Madeleine
    - Maître ORFÈVRE, JOUBERT Louis, Pont au Change § Mise en apprentissage chez. .., par Nicolas MACQUEREL, marchand de Beauvais, de son fils Jacques, 12 ans., 10 novembre 1609; MC/ET/XXIV/113
      contrat d'apprentissage; Joubert, Louis; Macquerel, Nicolas
    - NOURRY (Guillaume) maître tailleur d'habit à P. rue Mauvaises Paroles § Bail à Guillaume NOURRY d'1 maison, dans ladite rue, par François de PROMINE, mchd. B. de P., 12 novembre 1609; MC/ET/XXIV/113
      bail; Nourry, Guillaume; Promine, François
    - Marchand ORFÈVRE GASTINES Jean de, Pont au Change. § Vente d'1 quartier 1/2 de vignes à ARGENTEUIL par..., à Guillaume LIRE, maçon dudit lieu., 15 novembre 1609; MC/ET/XXIV/113
      acte de vente; Gastines, Jean de; Lire, Guillaume
    - RAVENEL (Jean, Sieur de la MAIAYE) § Traité d'offices de Receveur, Collecteur et Regratier de sel pour la Généralité de TOURS par Jean, Sieur de la MAIAYE RAVENEL avec Messire Pierre TIVACQUEAU, de St. AVENANT, C/er/, Secrétaire du Roi., 16 novembre 1609; MC/ET/XXIV/113
      traité d'office; Ravenel de la Maiaye, Jean; Tivacqueau, Pierre
    - LAGONDE (Edme) 'Bourgeois de Paris' - rue des Deux Portes. § Bail par Edme LAGONDE à Antoine MOREAU, maître orfèvre à P., d'ouvrais, boutique et maison, rue des Deux Portes., 17 novembre 1609; MC/ET/XXIV/113
      bail; Lagonde, Edme; Moreau, Antoine
    - CHEVALIER (Nicolas), Sieur de VIDEVILLE, (Messne) C/os/ du Roi ès Conseil d'Etat et Parlement, Président des requêtes de la dite Cour. - rue BETIZY. § Marché à Nicolas CHEVALIER de 20.000 pièces de bois de chêne Nicolas CHEVALIER par H.H. Valentin BUENAULT[Guenault][Suenault], mchd, B. de P., rue Neuve, Saint-Paul., 23 novembre 1609; MC/ET/XXIV/113
      marché; Chevalier de Videville, Nicolas; Buenault, Valentin; Guenault, Valentin; Suenault, Valentin
    - DELAHAYE[Belahaye] (Jean) Orfèvre et Valet de Chambre du Roi. § Echange avec Marcel LE ROY[Le Roi], juré du Roi ès Oeuvres de Maçonnerie., 24 novembre 1609; MC/ET/XXIV/113
      échange; Delahaye, Jean; Belahaye, Jean; Le Roy, Marcel; Le Roi, Marcel
    - LE MERCIER (Paul) H.H. mchd. orfèvre - Pont au Change. § Vente de Lettres de Maîtrise, pour la Généralité de POITIERS, - excepté pour la Ville de LA ROCHELLE, et pays d'AUNIS, par .. à maître Philibert AUBINEAU, praticien à POITIERS. moyennant 600 l.t. et frais d'expédition., 24 novembre 1609; MC/ET/XXIV/113
    - BOURBON (Henri de) T. H/t/ et Trés P/t/ Prince Monseigneur .. Comte de VALLERY, gouverneur et lieutenant général pour le Roi en Guyenne. § Marché de Bois entre Henri de BOURBON et Denis GONET, marchand, rue de la Tannerie; 2 actes, 24 novembre 1609; MC/ET/XXIV/113
      marché; Bourbon comte de Vallery, Henri de; Gonet, Denis
    - Marchand 'ORFÈVRE, bourgeois de Paris, MARCES Simon, Pont au Change § Marché de Bois entre. .. et Pierre LAURENT, marchand à POUILLY; Autre Marché par. .., 25 novembre 1609 - 27 novembre 1609; MC/ET/XXIV/113
      marché; Marces, Simon; Laurent, Pierre
    - JARDINIER à Saint-Marcel de PARIS BONNET (Jean) Grde rue Mouffetard. § Bail par 4 maîtres de la confrerie des Orfèvres à Jean BONNET de 2 arpents de près, ou environ, à Saint-Marcel., 26 novembre 1609; MC/ET/XXIV/113
      bail; Bonnet, Jean
    - MARCES (Simon) 'mchd. B. de P.' - Pont du change § Marché de Bois entre .. et Pierre LAURENT, mchd. de POUILLY.; - Autre Marché par .., 27 novembre 1609; MC/ET/XXIV/113
      marché; Marces, Simon
    - DESFONTAINES (Pierre) me. BOURSIER, GIBECIER et COLLETIER à Paris. Pont aux Marchands. § Mise en apprentissage chez Pierre DESFONTAINES, par Claude FOURNIER, sergent Royal à Verberie en VALOIS, de son fils Claude FOURNIER, 13 ans., 27 novembre 1609; MC/ET/XXIV/113
      contrat d'apprentissage; Desfontaines, Pierre
    - Me BRODEUR à Paris BOULLET (Nicolas) - rue Jean Loingtier § Bail de moulin à eau, à Ferrières, par. .. à Pierre LESUEUR, meunier à Ferrières., 28 novembre 1609; MC/ET/XXIV/113
      bail; Boullet, Nicolas; Lesueur, Pierre
    - SEIGNEUR (René) pâtissier à Paris - Rue St. Germain l'Auxerrois § Contrat de Mariage de René SEIGNEUR et de Marguerite ROBYN, veuve de François GAUDINOT, écuyer de cuisine de commun du Roi., 30 novembre 1609; MC/ET/XXIV/113
      contrat de mariage; Seigneur, René; Robyn, Marguerite; Gaudinot, François
    - ORFÈVRE et VALET de Chambre de Monseigneur le Dauphin, LANGERAC Jossé de § Obligation envers. .. le 12.482 l.t. par Marie Abel de BERANGER, sieur de NORGES, maréchal de Comptes Armées du Roi, Gouverneur de GRENOBLE, fort de BARAUX, et Bailliage de GRESIVAULAN., 4 décembre 1609; MC/ET/XXIV/113
      obligation; Langerac, Jossé de; Beranger, Marie Abel de; Norges, M.
    - BULOT (Charles) maître ORFEVRE rue Saint-Germain-l'Auxerrois § Bail par les 5 gardes de la Communauté, d'1 maison, appartenant à la Communauté des orfèvres, rue des Lavandières, à. .., 5 décembre 1609; MC/ET/XXIV/113
      bail; Bullot, Charles
    - PIJART (Pierre) Noble Homme; Docteur Régent en la Faculté de Médecine en l'Université de Paris. § Compte par Pierre PIJART aux consorts PIJART des dépens occasionnés par le décès d'H.H. François PIJART, mchd. apothicaire-épicier, Père de Pierre PIJART, 5 décembre 1609; MC/ET/XXIV/113
      Pijart, Pierre
    - Marchand ORFÈVRE LE COURT Quentin - Pont au Change. et Consorts... § Quittance à H.H. Simon MARCES, marchand orfèvre, Bourgeois de Paris, de 161 l. 5 s. 6 d. pour la valeur de la moitié d'1 mur mitoyen., 7 décembre 1609; MC/ET/XXIV/113
      quittance; Le Court, Quentin; Marces, Simon
    - FANNEL Pierre maître brodeur - chasublier à P. rue des Deux-Portes. § Mise en apprentissage chez Pierre FANNEL par Pierre COULOMP, vigneron dt. à Vincennes, de son fils Noël, 11 ans environ, 9 décembre 1609; MC/ET/XXIV/113
    - SEGUIN (Pierre, N.H) conseiller et Médecin Ordinaire du Roi - rue des Déchargeurs. § Constitution à Pierre, N.H SEGUIN de 187 l. 10 s. t. de rentes de bail d'héritages, par Noble Homme Jean COEFFIER, sieur de Rocquemont près Luzarches, et Consorts COIFFIER., 10 décembre 1609; MC/ET/XXIV/113
      constitution de rente; bail; Seguin, Pierre, N.H
    - MORIN (Thomas) maître tisserand en toiles à P. - rue Au Marne § Contrat de Mariage de Thomas MORIN et de Martine HAMEL, fille de Jean Hamel, vigneron à Bazoches., 13 décembre 1609; MC/ET/XXIV/113
      contrat de mariage; Morin, Thomas; Hamel, Martine
    - THOURONCLE François maître serrurier à Saint-Germain-des-Prés - rue Saint-Julien le Pauvre § Contrat de Mariage de François THOURONCLE fils de Nicolas François THOURONCLE, charpentier, avec Barbe NOIR, fille de Germain NOIR, +, tonnelier à Auxerre., 13 décembre 1609; MC/ET/XXIV/113
      contrat de mariage; Thouroncle, François; Thouroncle, Nicolas François; Noir, Barbe; Noir, Germain
    - ROCHEPAUVRE (Barthélemy) porteur de foin; Rue du Quai, près l'Arche Bourbon § Testament, 19 décembre 1609; MC/ET/XXIV/113
      testament; Rochepauvre, Barthélemy
    - COIPEL (Pierre) H.P. marchand bonnetier, bourgeois de Paris - rue Planche Mibrai § Echange entre Pierre COIPEL et Gilles FOUBERT, maître orfèvre, rue Saint-Martin., 29 décembre 1609; MC/ET/XXIV/113
      échange; Coipel, Pierre; Foubert, Gilles
    - DUBOIS (Achemoyne) Messire Ch/er/ seigneur des Châtellenies de Souzay, de Mauron, et autres lieux. Gentilhomme ordinaire de la chambre du Roi, L/t/ des 50 Hommes d'Armes de ses ordonnances. close de Marché. § Vente à T.H. et T. P/te/ Dame Marguerite HURAULT, veuve de T.H. et T. P/t/ seigneur Messire Anne d'ANGLURE, Ch/on/ des ordres du Roi, maréchal de camp et Armées de Fce, Achemoyne DUBOIS de la Châtellenie de MAURANON Touraine; 3 actes, 31 décembre 1609; MC/ET/XXIV/113
      acte de vente; Dubois, Achemoyne; Hurault, Marguerite; Anglure, Anne d'
    - Obligation concernant Jacques Henriet, maçon et peintre., 4 décembre 1621; MC/ET/XXIV/113
      obligation; Henriet, Jacques; maçon; peintre
  - Minutes. 1610, janvier - avril, janvier - avril 1610; MC/ET/XXIV/114; registre
    - ROUSSEL (Claude) Me. coffretier - Malletier à P. rue Barillerie § Contrat de mariage de Claude ROUSSEL avec Marguerite MARAT, fille de + Jean MARAT, maître coffretier malletier, rue Saint-Honoré., 10 janvier 1610; MC/ET/XXIV/114
      contrat de mariage; Roussel, Claude
    - Vente par sieur Philippe de Gondy, gentilhomme florentin, banquier à Lyon, à présent logé à Paris, rue Neuve Saint-Lambert, d'une maison, cour et jardin, à Fontainebleau, à haut et puissant seigneur Messire François, seigneur baron de Bassompierre, moyennant 7000 livres tournois., 11 janvier 1610; MC/ET/XXIV/114
      acte de vente; Lyon (Rhône); Fontainebleau (Seine-et-Marne); Gondy, Philippe de; Bassompierre, François (baron de); banquier
    - MARCHE de MAÇONNERIE § Marché de maçonnerie entre Germain CHARLES, maître maçon, rue Vannerie, et Messire Pierre PIJART, Docteur en Médecine, pour une maison, rue Beaubourg, 18 janvier 1610; MC/ET/XXIV/114
      marché; Charles, Germain; Pijart, Pierre; maçon
    - GUENDOT (Pierre) tailleur de Pierre rue Saint-Denis. § Marché de taille de pierre entre. .. et Germain CHARLES, me. maçon, rue Tannerie pour maison, rue Beaubourg, appartenant à Messire Pierre PIJART, b/r/ en Médecine. (175 par toise par la taille de pierre), 30 janvier 1610; MC/ET/XXIV/114
      marché; Guendot, Pierre
    - DELAHAYE (Jean) Orfèvre et Valet de Chambre du Roi. § Reconnaissance de 18.000 l.t. envers. .., 27 février 1610; MC/ET/XXIV/114
    - LE MERCIER (Paul) marchand ORFEVRE au bout du Pont au change § Vente de Lettre de Maîtrise par .., 1er mars 1610; MC/ET/XXIV/114
    - AVELINE (Jean, le Jeune) marchand ORFEVRE - Pont au Change. § Testament., 5 mars 1610; MC/ET/XXIV/114
      testament; Aveline, Jean, Le Jeune
    - MARCHE de MAÇONNERIE § entre Jean COCHET, maître maçon à Paris rue Beaubourg, et Noble Personne maître Noël TARON, Bourgeois de Paris, rue Savonnerie, pour maison, Rue Vieille Draperie, 'La Toison d'or.' (6l. 5 sols par toise), 5 mars 1610; MC/ET/XXIV/114
      Cochet, Jean; Taron, Noël
    - ORFÈVRE et Valet de Chambre de Monseigneur le Dauphin. LANGERAC Jossé de § Reconnaissance de 25.396 l.t. envers. .., 13 mars 1610; MC/ET/XXIV/114
      reconnaissance; Langerat, Josse de
    - PRINCET (Marie) veuve de BYNNART (Marin) compagnon rôtisseur Rue Richepanse. § Testament., 19 mars 1610; MC/ET/XXIV/114
      testament; Princet, Marie
    - COMPAGNON RÔTISSEUR BYNNART (Marin) + veuve: PRINCET (Marie) - Rue Richepanse. § Testament., 19 mars 1610; MC/ET/XXIV/114
      testament; Bynnart, Marin
    - Maître VERGER-RAQUETIER DELACROIX (Pierre) sous la Grande Boucherie, par Saint-Jacques. § Marché de cordes à raquettes à Pierre DELACROIX par Gervais LE ROY et Pierre PIGNIER, faiseurs de cordes à raquettes à Paris, rue de la Croix., 29 mars 1610; MC/ET/XXIV/114
      marché; Delacroix, Pierre
    - RONGEMAILLE (Jean) maître orfèvre à Paris rue des Lavandières. § Contrat de Mariage de la fille de .., Anne, avec Nicolas DAVANNE, maître gantier à P. fils de Jean DAVANNE, cordonnier à Aubervilliers., 3 avril 1610; MC/ET/XXIV/114
      contrat de mariage; Rougemaille, Jean
    - MARCHE de MAÇONNERIE § entre Etienne GUILLEMOT, maître maçon à Paris, Rue du Cygne, et Sieur Antoine AUTERAULD, Bourgeois de Paris, pour maison, Rue du Vert bois., 23 avril 1610; MC/ET/XXIV/114
      marché; Guillemot, Etienne; Autherauld, Antoine
    - Marché de Charpenterie entre Quentin Collault, maître charpentier rue Frépillon, et Messire Pierre Pijart, sieur en Médecine pour une maison rue Beaubourg., 4 février 1618; MC/ET/XXIV/114
      marché; Collault, Quentin; Pijart, Pierre; charpentier
  - Minutes. 1610, mai - août, mai - août 1610; MC/ET/XXIV/115; registre
    - HERUYEN Noble et discrète Personne (Maître Charles) AUMÔNIER du ROI. dit au cloître Saint Germain l'Auxerrois. § Testament, 11 juin 1610; MC/ET/XXIV/115
      testament
    - LANGLOIS Mathieu, Personne bourgeois de Paris maître orfèvre; - Pont au Change. § Testament., 11 juin 1610; MC/ET/XXIV/115
      testament; Langlois, Mathieu
    - AUMONIER du ROI HERUYEN (messire Charles) Noble et discrète Personne § Testament, 12 juin 1610; MC/ET/XXIV/115
      testament; Heruyen, Charles
    - BOURGOIN Etienne l'Aîné, maître ORFEVRE - au bout du Pont au change. § Testament., 26 juin 1610; MC/ET/XXIV/115
      testament; Bourgoin, Etienne
    - MARCHE de MAÇONNERIE § entre Charles CONTESSE, maître maçon à Paris, rue des Escoufles, et sieur François SARRUS, bourgeois de Paris - pour un corps de logis, côté de Mégisserie, 10 juillet 1610; MC/ET/XXIV/115
      marché; Contesse, Charles; Sarrus, François
    - LANGLOIS Mathieu, marchand orfèvre, bourgeois de Paris; - Pont au Change §. .. et Quentin LECOURT, beau-frère de... et Cons maîtres LANGLOIX.; Partage de Rentes de la succession de Denise MALLET., 13 juillet 1610; MC/ET/XXIV/115
      partage; Langlois, Mathieu; Lecourt, Quentin; Mallet, Denise
    - Me SAVETIER VALLEE (Pierre) Rue Saint-Germain-l'Auxerrois § Testament, 19 juillet 1610; MC/ET/XXIV/115
      testament; Vallée, Pierre
    - CARRE (Pierre) + conseiller du Roi, et Trésorier des Bâtiments du Roi. Veuve: BOURDEREL (Jacqueline) § Testament., 23 juillet 1610; MC/ET/XXIV/115
      testament; Carre, Pierre
    - Reconnaissance par Camille Simoni, gentilhomme florentin, écuyer de la reine-mère, Régente, de la somme de 2700 livres tournois, pour prêt d'argent, à sieur Jossé de Langerac, orfèvre et valet de chambre de Monseigneur le Dauphin., 4 août 1610; MC/ET/XXIV/115
      reconnaissance; Italie; Florence (Italie); Marie de Médicis (reine de France, 1573-1642); Simoni, Camille; Langerac, Jossé de; Louis XIII (roi de France, 1601-1643); orfèvre; employé de maison
    - DUPON (François) Messire Docteur Régent en la Fac. de Médecine en l'Université de Paris. § Testament de la femme de François DUPON Guillemette GELEE, dit rue des deux Boules., 9 août 1610; MC/ET/XXIV/115
      testament; Dupon, François
    - GAULTIER Charles H.H., Marchand ORFÈVRE, bourgeois de Paris - près le Grand Châtelet. § Contrat de Mariage de la fille de..., Catherine avec René DELAHAYE, fille de feu Jean DELAHAYE, ORFEVRE du ROI, Bourgeois de Paris, 22 août 1610; MC/ET/XXIV/115
      contrat de mariage; Delahaye, René; La Noue, Marie de; Gaultier, Catherine; Gaultier, Charles; Debresme, Marie; Delahaye, Jean
    - Marché de maçonnerie entre Antoine Tondreau, maître charpentier à Paris, demeurant rue de la Cerisaie, Robert Pannier, maître peintre, demeurant Vallée-de-Misère, et Jean Morus, maître tailleur d'habits, demeurant rue de la Harpe, pour la Maison de la Marchandise sise en la Vallée-de-Misère., 2 septembre 1610; MC/ET/XXIV/115